【裁判字號】    97,易,1281
【裁判日期】    970703
【裁判案由】    加重竊盜
【裁判全文】
臺灣臺中地方法院刑事判決              97年度易字第1281號
公  訴  人  臺灣臺中地方法院檢察署檢察官
被      告  乙○○
                    （另案於臺灣臺中監獄執行）
輔  佐  人  丙○○
上列被告因加重竊盜案件，經檢察官提起公訴（97年度偵字第42
48號）及函送併辦（97年度偵字第13845 號），本院改以簡式程
序審理，判決如下：
    主    文
乙○○犯附表所示之罪，均累犯，量處如附表所示之刑，應執行
有期徒刑柒月。
    犯罪事實及理由
一、乙○○因心智缺陷致其辨識行為違法或依其辨識而行為之能
    力，顯著降低，前因竊盜案件，經本院判處有期徒刑4 月確
    定，嗣減為有期徒刑2月，甫於民國（下同）96年7月30日執
    行完畢。詎仍不知悔悟，復意圖為自己不法之所有，先後為
    下列竊盜犯行：(一)97年1月5日20時許，進入戊○○○位於台
    中縣大甲鎮○○路85巷6 號住處之房間內，竊取戊○○○放
    置於棉被下之現金新臺幣（下同）47000 元，於得手甫欲離
    去時，適在客廳遇見戊○○○，遂誆稱借用廁所而匆忙逃逸
    ，所竊得現金並已花用殆盡。(二)97年1 月24日16時許，進入
    甲○○○位於大甲鎮○○路220號及222號住處之房間內，甫
    於著手翻動棉被及抽屜實行搜尋財物之行為之際，適為甲○○○發覺呼叫而逃逸，以致未遂。(三)97年1月26日19時5分許
    ，進入丁○○位於大甲鎮○○路125號住處1樓臥室內，竊取
    皮包1個（內有國民身分證1枚、世華銀行金融卡及信用卡各
    1張、郵局提款卡1張，行動電話機1支及現金22000元），得
    手後除將現金取出花用外，其餘物品則丟棄。嗣經戊○○○
    、丁○○、甲○○○等人報案後，為警循線查獲。
二、按現行刑事訴訟法為保障被告之反對詰問權，排除具有虛偽
    危險性之傳聞證據，以求實體真實之發見，於該法第159 條
    第1 項明定被告以外之人於審判外之言詞或書面陳述，除法
    律有規定者外，不得作為證據。而刑事訴訟法第159條之1至
    159條之4有傳聞法則之例外規定，且被告以外之人於審判外
    之陳述，雖不符前4 條之規定，而經當事人於審判程序同意
    作為證據，法院審酌該言詞陳述或書面陳述作成時之情況，
    認為適當者，亦得為證據；當事人、代理人或辯護人於法院
    調查證據時，知有第159條第1項不得為證據之情形，而未於
    言詞辯論終結前聲明異議者，視為有前項之同意，刑事訴訟
    法第159條之5定有明文。本件檢察官、被告、輔佐人並未就
    被告以外之人於審判外之陳述有所爭執，且迄於言詞辯論終
    結前，均未主張有刑事訴訟法第159條第1項不得為證據之情
    形，是應認已同意作為證據，且經本院審酌後，認無不適當
    之情形，應認均有證據能力，合先敘明。
三、上開犯罪事實業經被害人戊○○○、丁○○、甲○○○等人
    於警詢指述甚詳，並經其等指認行竊之人即為被告無誤，復
    有現場照片在卷可稽，且經被告乙○○迭次供承不諱，足徵
    被告之自白與事實相符，本件事證明確，被告犯行堪以認定
    。
四、被告應訊時反應、神情異於常人，且領有身心障礙手冊，屬
    重度多重障礙，有身心障礙手冊影本在卷可憑，經本院送請
    行政院衛生署草屯療養院作精神鑑定結果，因其於國中時騎
    車出車禍，意識未醒住院達1個月，復在921地震再度車禍，
    動過腦部手術，術後逐漸出現退化行為，思考簡單，說話幼
    稚樣，容易忘記，是非不分，同時患有癲癇後遺症，而接受
    藥物治療；身體及神經學檢查正常，腦電波檢查異常，區域
    性皮質功能不全、陣發性慢波，語文智商65，非語文智商61
    ，總智商63，參考相關資料推估其潛在智商尚屬輕度智能不
    足智商範圍，經綜合其個人生活史及病史、身體檢查及神經
    學檢查、腦電波及實驗室檢查、心理測驗及精神狀態檢查，
    認其因腦傷致腦功能不全，已達輕度智能不足的範圍，平日
    雖可自行活動，但需旁人照應看護，否則容易出走，並多次
    拿取別人財物，雖受法律制裁仍在服刑出獄不久再度多次犯
    案，從精神鑑定所得及其犯行模式，認其為犯罪時因心智缺
    陷，致其辨識行為違法或依其辨識而行為之能力，顯著降低
    等情，有該院函覆之精神鑑定報告書在卷可憑，是被告於行
    為時確有因心智缺陷，致其辨識行為違法或依其辨識而行為
    之能力，顯著降低之情形至明。
五、核被告就犯罪事實及理由欄一(一)、(三)所載之犯行，係犯刑法
    第321條第1項第1 款之夜間侵入住宅竊盜罪；就犯罪事實及
    理由欄一(二)所載之犯行，係犯刑法第320 條第3項、第1項之
    竊盜未遂罪。其先後3 次犯行，犯意各別，行為互殊，應予
    分論併罰。被告前有犯罪事實及理由欄一所載之執行情形，
    其於有期徒刑執行完畢後，5 年內再故意犯有期徒刑以上刑
    之罪，均為累犯，均應依法加重其刑。又被告就犯罪事實及
    理由欄一(二)所載之犯行，係未遂犯，爰依刑法第25條第2 項
    減經其刑，與累犯之加重其刑，先加後減之。被告就犯罪事
    實及理由欄一(一)、(二)、(三)所載之犯行，其行為時因心智缺陷
    ，致其辨識行為違法或依其辨識而行為之能力，顯著降低，
    已如上述，爰依刑法第19條第2 項規定，就犯罪事實及理由
    欄一(一)、(三)所載之犯行，減輕其刑；就犯罪事實及理由欄一
    (二)所載之犯行，遞減輕其刑。爰審酌被告之生活狀況、智識
    程度、犯罪之手段、次數、所生危害及犯後坦承犯行，態度
    良好等一切情狀，分別量處如附表所示之刑，並定應執行刑
    如主文所示。
六、函送併辦之犯罪事實，與上開起訴經本院判決有罪之犯罪事
    實及理由欄一(一)部分，係同一事實，為實質上一罪，併此敘
    明。
據上論斷，應依刑事訴訟法第273條之1第1項、第299條第1 項前
段，刑法第320條第3項、第1項、第321條第1項第1款、第25條第
2項、第19條第2項、第47條第1項、第51條第5款，刑法施行法第
1條之1，判決如主文。
本案經檢察官吳星瑩到庭執行職務
中    華    民    國    97    年    7     月    3     日
                  刑事第八庭  法  官  林慧英
附表：
┌───┬────┬───────┬───────────┐
│編  號│犯間時間│所犯法條及罪名│ 科刑內容             │
├───┼────┼───────┼───────────┤
│ 1    │97.01.05│刑法第321條第1│有期徒刑5月           │
│      │20時許  │項第1款夜間侵 │                      │
│      │        │入住宅竊盜罪  │                      │
├───┼────┼───────┼───────────┤
│ 2    │97.01.24│刑法第320條第3│有期徒刑1月           │
│      │16時許  │項、第1項竊盜 │                      │
│      │        │未遂罪        │                      │
├───┼────┼───────┼───────────┤
│ 3    │97.01.26│刑法第321條第1│有期徒刑4月           │
│      │19時5分 │項第1款夜間侵 │                      │
│      │許      │入住宅竊盜罪  │                      │
└───┴────┴───────┴───────────┘
上正本證明與原本無異。
如不服本判決，應於收受送達後10日內向本院提出上訴書狀（應
敘述具體理由並附繕本）。
上訴書狀如未敘述理由，應於上訴期間屆滿後20日內補提理由書
於本院。
                              書記官  廖碩薇
中    華    民    國    97    年    7     月    3     日
附錄論罪科刑法條
刑法第320條
意圖為自己或第三人不法之所有，而竊取他人之動產者，為竊盜
罪，處5年以下有期徒刑、拘役或5百元以下罰金。
意圖為自己或第三人不法之利益，而竊佔他人之不動產者，依前
項之規定處斷。
前二項之未遂犯罰之。
刑法第321條
犯竊盜罪而有左列情形之一者，處6月以上、5年以下有期徒刑：
一、於夜間侵入住宅或有人居住之建築物、船艦或隱匿其內而犯
    之者。
二、毀越門扇、牆垣或其他安全設備而犯之者。
三、攜帶兇器而犯之者。
四、結夥三人以上而犯之者。
五、乘火災、水災或其他災害之際而犯之者。
六、在車站或埠頭而犯之者。
前項之未遂犯罰之。


司法院資訊處製作；財團法人民間司法改革基金會備份。
